【裁判字號】    98,重訴,46
【裁判日期】    981106
【裁判案由】    拆屋還地等
【裁判全文】
臺灣臺北地方法院民事裁定              98年度重訴字第46號
原      告  臺灣臺北看守所
法定代理人  丁○○
訴訟代理人  甲○○
被      告  乙○○
            丙○○
上二人共同
訴訟代理人  王昧爽律師
被      告  戊○○
上列當事人間拆屋還地等事件，本院裁定如下：
    主  文
原告應於本裁定送達後五日內，向本院補繳裁判費新臺幣參萬參
仟參佰伍拾貳元。
    理  由
一、按訴之變更或追加，其變更或追加後訴訟標的之價額超過原
    訴訟標的之價額者，就其超過部分補徵裁判費，為民事訴訟
    法第77條之15第3項所明文規定。
二、查本件原告起訴後雖曾先後依本院裁定補繳裁判費新臺幣（
    下同）79,804元、152,020元，惟原告於民國97年11月12日
    以書狀追加被告戊○○、丙○○，並更正聲明為：(一)被告丙○○應將坐落臺北市○○區○○段三小段567地號土地上，
    門牌號碼臺北市○○區○○街臨113之1號，面積約120.31平
    方公尺（以實測為準）之建物拆除，並將土地返還原告。(二)
    被告丙○○應自起訴狀送達之翌日起至返還上開土地之日止
    ，按日給付原告1,089元。(三)被告乙○○應給付原告714,169
    元，及自起訴狀送達之翌日起至清償日止，按年利率百分之
    5計算之利息。嗣經本院囑託臺北市大安地政事務所測量系
    爭建物實際占有系爭土地之面積後，依測量結果，原告於98
    年4月30日具狀變更聲明為：(一)被告丙○○應將坐落臺北市
    ○○區○○段三小段567、551之6地號土地上，門牌號碼臺
    北市○○區○○街臨113之1號，面積計為119平方公尺之建
    物及其他地上物拆除，並將土地返還原告。(二)被告丙○○應
    給付原告146,730元，及自97年11月18日起至返還上開土地
    之日止，按日給付原告2,158元。(三)被告乙○○應給付原告
    1,510,550元，及自97年11月18日起至清償日止，按年利率
    百分之5計算之利息。(四)被告戊○○應給付原告2,3 40,670
    元，及自97年11月18日起至清償日止，按年利率百分之5計
    算之利息。(五)願供擔保，請准宣告假執行。再於98年6月23
    日以書狀更正聲明為：(一)被告丙○○應將坐落臺北市○○區
    ○○段三小段567、551之6地號土地上，門牌號碼臺北市○○區○○街臨113之1號之建物拆除，並將土地返還原告。(二)
    被告丙○○應給付原告相當於租金之不當得利146,730元，
    及自97年11月18日起至清償日止，按年利率百分之5計算之
    利息，並自97年11月18日起至返還上開土地之日止，按日給
    付原告2,158元。(三)被告乙○○應給付原告相當於租金之不
    當得利1,510,550元，及自97年11月18日起至清償日止，按
    年利率百分之5計算之利息，(四)被告戊○○應給付原告2,340
    ,670 元，及自97年11月18日起至清償日止，按年利率百分
    之5計算之利息。(五)願供擔保，請准宣告假執行。是原告就
    本件確有訴之變更及追加之情形，而原告就請求被告丙○○
    返還不當得利部分，固屬拆屋還地之附帶請求，依法無庸另
    徵裁判費，惟原告就被告乙○○、戊○○部分之請求，乃係
    獨立之訴訟標的，故認原告係以一訴主張數項標的，訴訟標
    的價額應合併計算。據此計算，本件訴訟標的價額核定為28
    ,761,159 元（第567、551之6地號土地之97年度公告現值分
    別為每平方公尺207,565元、212,331元，依被告丙○○無權
    占用面積計算，75×207,565元＋44×212,331元＋1,510,55
    0元＋2,340,670元＝28,761,159），依民事訴訟法第77之13
    條規定，應徵裁判費265,176元，扣除原告已繳納231,824元
    （79,804元＋152,020元＝231,824元），原告應再補繳33,3
    52元。
二、依民事訴訟法第249 條第1 項但書之規定，限原告於收受本
    件裁定送達5 日內，向本院補繳上述不足額之裁判費，逾期
    不繳，即駁回原告之訴。
中    華    民    國    98    年    11    月    6     日
                  民事第一庭    法  官  林春鈴
以上正本係照原本作成。
如不服本裁定關於核定訴訟標的價額部分，應於送達後10日內向
本院提出抗告狀，並繳納抗告費新臺幣1,000元；其餘關於命補
繳裁判費部分，不得抗告。
中    華    民    國    98    年    11    月    6     日
                                      書記官  潘惠敏

司法院資訊處製作；財團法人民間司法改革基金會備份。
